# 委托付款涉及的发票问题

提问人：kalen 时间：2010-11-15 09:22:59
甲乙双方具有工程施工合同关系，现乙公司出具“委托证明”：委托由丙公司收取该项工程的工程款 10 万元整。甲公司将款项支付给了丙公司，丙公司开具发票收款，请问这场交易中： 1 、甲公司能否凭丙公司开具的发票入帐？ 2 、甲公司是否帮助乙、丙公司逃税了？

回答人：chenyiwei
由于该施工劳务本身发生于甲乙两公司之间，因此仍应由乙公司开具发票给甲公司，甲公司凭该发票和乙公司出具的委托付款证明将款项支付给丙公司。

回答人：chenyiwei
回复 报纸 kalen 的帖子乙公司因为没有开票而逃避了所得税、流转税的纳税义务，应当是比较明显的问题。 对于丙公司，需要了解其有无建安资质，否则无法开出合规的建安发票。同时丙公司并非劳务提供方，不知道其从事什么行业，流转税、所得税方面有无优惠？ 对于甲公司，属于取得不合规的发票，也可能面临《发票管理办法》和《征管法》及其实施细则的处罚。